臺灣臺南地方法院臺南簡易庭民事裁定
111年度南簡字第863號
原      告  聯邦商業銀行股份有限公司

法定代理人  林鴻聯
訴訟代理人  郭曉鳴
被      告  張銘斌
            張世雄
            張銘芳
            張銘昌
上列當事人間請求塗銷遺產分割登記等事件，本院裁定如下：
    主  文
原告應於收受本裁定後5日內補繳裁判費新臺幣5,830元，逾期未
繳，即駁回其訴。
    理  由
一、按訴訟標的之價額，由法院核定。核定訴訟標的之價額，以
    起訴時之交易價額為準；無交易價額者，以原告就訴訟標的
    所有之利益為準。民事訴訟法第77條之1第1項、第2項分別
    定有明文。又債權人行使撤銷權之目的，在使其債權獲得清
    償，故應以債權人因撤銷權之行使所受利益為準，原則上以
    債權人主張之債權額，計算其訴訟標的價額；但被撤銷法律
    行為標的之價額低於債權人主張之債權額時，則以該被撤銷
    法律行為標的之價額計算（最高法院97年度第1次民事庭會
    議參照）。
二、查本件原告起訴主張被告張銘斌為其債務人，如附表一所示
    之不動產為被告之被繼承人張鄭金英之遺產，被告就系爭不
    動產所為之遺產分割協議有害原告之債權，而依民法第244
    條第1、4項請求撤銷上開遺產分割協議之債權行為及所有權
    移轉登記之物權行為。查原告對被告張銘斌之債權額計算至
    起訴時即民國111年7月12日止，為新臺幣（下同）762,411
    元（詳見附表二），而系爭不動產之價額為3,631,200元（
    詳見附表一），被告張銘斌之法定應繼分為4分之1，故原告
    請求撤銷法律行為之標的價額為907,800元（計算式：3,631
    ,200元×1/4＝907,800元）；依上開說明，本件訴訟標的價額
    應以二者間較低之762,411元核定之，應徵第一審裁判費8,3
    70元，扣除前繳裁判費2,540元外，尚應補繳5,830元。茲依
    民事訴訟法第249條第1項但書之規定，限原告於收受本裁定
    送達5日內補繳，逾期未繳，即駁回其訴。
三、特此裁定。   
中　　華　　民　　國　 111　　年　　 7　　月　　15　　日
                  臺南簡易庭  法　官　張玉萱
以上正本係照原本作成。
如對本裁定關於核定訴訟標的價額部分抗告，應於裁定送達後10
 日內向本院提出抗告狀，並繳納抗告費新臺幣1000 元；關於命
補繳裁判費部分，不得抗告。
中　　華　　民　　國　　111 　年　　7 　　月　　15　　日
                              書記官  鄭伊汝

附表一    編號 不動產標示 權利範圍 價額（新臺幣） 1 臺南市○區○○段000○0地號土地 全部 32,400元（111年1月土地每平方公尺公告現值）×100平方公尺＝3,240,000元 2 臺南市○區○○段0000○號建物（門牌號碼臺南市○區○○路0段00巷00號） 全部 391,200元（以被繼承人張鄭金英遺產稅免稅證明書核定之價額為準） 合計：3,631,200元    

附表二   編號 債權類別 金額（新臺幣，元以下四捨五入） 1 應為本金及已發生利息之總合 230,379元 2 利息 本金210,694元自97年4月30日起至104年8月31日止，按週年利率百分之19.99計算之利息，自104年9月1日起至111年7月12日止，按週年利率百分之15計算之利息，計為526,032元【計算式：210,694元×19.99%×（7+124/365）＝309,133元；210,694元×15%×（6+122/365+193/365）＝216,899元，合計526,032元】。 3 違約金 2,000元×最高收取3期＝6,000元 合計：762,411元